臺灣桃園地方法院刑事判決　　　　　　 95年度重訴字第103號
公　訴　人　臺灣桃園地方法院檢察署檢察官
被　　　告　甲○○
選任辯護人　呂福元律師
上列被告因毒品危害防制條例案件，經檢察官提起公訴（95年度
偵字第20044號），本院判決如下：
    主  文
甲○○製造第二級毒品，累犯，處有期徒刑柒年陸月。扣案如附
表壹所示之物均沒收銷燬；扣案如附表貳編號一、二所示之物及
如附表壹所示之毒品外包裝均沒收之。
    事  實
一、甲○○前因傷害案件，經本院以90年度易字第894 號判決判
    處有期徒刑5 月確定，甫於民國91年9 月24日易科罰金執行
    完畢。其明知大麻係毒品危害防制條例第2 條第2 項第2 款
    所列之第二級毒品，依法不得持有、製造大麻，亦不得持有
    大麻種子，及意圖製造而栽種大麻，竟於93年7 、8 月間，
    在桃園縣桃園市○○路之「獅子王舞廳」中，向某不詳成年
    男子購得1 塊大麻磚，然在當天撥開大麻磚欲施用時，卻發
    現裡面藏有種子，因而持有大麻種子約16、7 顆，其並因此
    心生栽種大麻以製造大麻之意，故其一面浸泡培養上開種子
    使之發芽，一面又至上開舞廳，向另一不詳成年男子再次購
    得大麻磚1 塊，以同一方式取出而持有大麻種子約7 、80顆
    並培養之，待其2 次培養之種子分別發芽後，即分別將之移
    植到不知情之張文貴所經營之「幸福養鵝場」旁之空地土裡
    （所在地號：中壢市○○里○○段○段290-25號）及養鵝場
    附近其居住之鐵皮（貨櫃）屋旁空地之盆栽裡（所在地號：
    中壢市○○里○○段○段401-13號，即養鵝場經營之飼料場
    用地附近），並適時澆水、防災、施肥、採收；迨94年9 月
    間，上開大麻植株開花，然因甲○○栽種技術不純熟，因而
    未能產生花苞，惟仍因此長出大麻種子而持有之，其遂尋找
    栽種大麻之書籍補強相關知識及技術，而承前栽種之意，於
    95年4 、5 月間，將此批新生之種子再予以培養、令其發芽
    而栽種出大麻植株；嗣於同年8 月中旬間，該批大麻植株長
    出大麻葉後，甲○○即基於製造第二級毒品大麻之犯意，於
    95年8 月底、9 月初左右，將部分植株砍下並取其葉，以自
    然晾乾之方式使該等大麻葉乾燥，再將乾燥之葉子用磅秤秤
    過，以每包約30公克（香菸盒大小）之重量，在上開種植大
    麻土地旁之某工寮內，用模具將該等大麻葉壓製成磚並切割
    成塊，再用保鮮膜包住以利防潮、保存，其以此方式1 次製
    成10塊大麻磚，欲視其品質好壞供己施用或伺機出售牟利。
    嗣於95年9 月19日下午4 時50分許，為警在檢察官指揮下逕
    行前往上開2 地號所在空地及鐵皮屋執行搜索，因而扣得如
    附表壹所示各該含有大麻成分之大麻葉、大麻植株、大麻花
    及上開已製成之大麻磚塊8 塊（另2 塊已由甲○○丟棄，顯
    已滅失）；暨其所有如附表貳編號一所示供（但非專供）栽
    種、製造大麻所用之原文書、電子秤、抽水馬達、澆水桶等
    物及編號二所示之大麻種子（各該重量、數量、用途等均詳
    如各附表所示），始查知上情。
二、案經臺灣桃園地方法院檢察署檢察官指揮桃園縣政府警察局
    移送該署偵查起訴。
    理  由
壹、證據能力：
一、關於證人張秀英、張文貴之警詢證詞：
  (一)按被告以外之人於審判外之言詞或書面陳述，除法律有規定
    者外，不得作為證據，刑事訴訟法第159 條第1 項固定有明
    文。惟被告以外之人於審判外之陳述，雖不符同法第159 條
    之1 至之4 之規定，而經當事人於審判程序同意作為證據，
    法院審酌該言詞陳述或書面陳述作成時之情況，認為適當者
    ，亦得為證據。又當事人、代理人或辯護人於法院調查證據
    時，知有第159 條第1 項不得為證據之情形，而未於言詞辯
    論終結前聲明異議者，視為有前項之同意，同法第159 條之
    5 亦定有明文。立法意旨在於傳聞證據未經當事人之反對詰
    問予以核實，原則上先予排除。惟若當事人已放棄反對詰問
    權，於審判程序中表明同意該等傳聞證據可作為證據；或於
    言詞辯論終結前未聲明異議，基於尊重當事人對傳聞證據之
    處分權，及證據資料愈豐富，愈有助於真實發見之理念，且
    強化言詞辯論主義，使訴訟程序得以順暢進行，上開傳聞證
    據亦均具有證據能力。
  (二)查本件證人張秀英、張文貴曾於警詢中為陳述，其性質雖屬
    傳聞證據，然其等所為之上開警詢筆錄內容，經本院於審理
    程序中予以提示並告以要旨，且各經檢察官、辯護人及被告
    甲○○表示意見，其等已知上述證詞乃傳聞證據，且均表示
    對該等證據之調查沒有意見，而未於言詞辯論終結前對該等
    證據內容聲明異議（見本院卷第34、55頁），本院審酌上開
    警詢筆錄作成時，核無違法取證或其他瑕疵，認為以之作為
    本案之證據亦屬適當，依據上開規定，該等警詢證詞自有證
    據能力。
二、關於證人張秀英等人偵訊中之具結證詞：
  (一)再按被告以外之人於偵查中向檢察官所為陳述，除顯有不可
    信之情況者外，得為證據，同法第159 條之1 第2 項定有明
    文。偵查中對被告以外之人（包括證人、鑑定人、告訴人、
    被害人及共同被告等）所為之偵查筆錄，或被告以外之人向
    檢察官所提之書面陳述，性質上均屬傳聞證據。惟現階段刑
    事訴訟法規定檢察官代表國家偵查犯罪、實施公訴，依法其
    有訊問被告、證人及鑑定人之權，證人、鑑定人且須具結，
    而實務運作時，檢察官偵查中向被告以外之人所取得之陳述
    ，原則上均能遵守法律規定，不致違法取供，其可信度極高
    ，職是，被告以外之人前於偵查中已具結而為證述，除反對
    該項供述得具有證據能力之一方，已釋明「顯有不可信之情
    況」之理由外，應認該證人於偵查中之陳述具有證據能力。
  (二)查本件證人張秀英（指95年11月8 日之偵訊筆錄，見95年度
    偵字第20044 號卷第178 頁）、張文貴、廖運楨於檢察官偵
    查中所為之陳述均經具結擔保其等所述實在，被告及其辯護
    人均未反對該證詞之證據能力，更無釋明上開證述有何顯不
    可信之情況，依上說明，其等於偵查中之具結證言對被告而
    言，自亦有證據能力。
三、扣案之毒品等物：
    扣案如附表壹、貳所示之第二級毒品大麻種子、大麻磚、電
    子秤等物，均與本案事實具有自然的關聯性，並無證據證明
    係公務員違背法定程序或經偽造、變造所取得，是認上開扣
    案物，均得作為證據。
四、上開毒品之鑑定書：
    按法院或檢察官得囑託醫院、學校或其他相當之機關、團體
    為鑑定，或審查他人之鑑定，並準用第203 條至第206 條之
    1 之規定（不包括第202 條囑託個人鑑定時應命鑑定人於鑑
    定前具結之規定），而鑑定之經過及其結果，應命鑑定人以
    言詞或書面報告，刑事訴訟法第208 條第1 項前段及第206
    條第1 項分別定有明文。查本件扣案之毒品，由檢察官指揮
    承辦員警分別送往法務部調查局、中央警察大學鑑定，該等
    機關、學校長期均受囑託鑑定刑事案件之毒品證物，以協助
    偵辦刑案，所為之鑑定，自具有相當之專業及可信度，且該
    等機關、學校亦將鑑定經過及其結果（詳如附表所示）詳細
    載明於各該鑑定書上，並無任何顯不可信之情況，參照上開
    刑事訴訟法明文暨同法第159 條之4 之規定，本案所引用該
    等毒品鑑定書自有證據能力，均合先敘明。
貳、認定事實：
一、被告於上開時、地，分別至舞廳2 度購得大麻磚、3 度持有
    大麻種子並予以培養，而分別栽種大麻植株，後又砍下大麻
    植株並取其葉使之乾燥，1 次壓製並切割成塊狀大麻磚共10
    塊，其中2 塊已丟棄，後為警搜索扣得上開物品等事實，業
    據被告於警詢、檢察官偵訊及本院準備、審理程序中供認無
    誤並互核大致相符（見本院卷第12、13、56至58頁、同上偵
    卷第12、13、83、84頁等筆錄）；證人即被告同居人張秀英
    、養鵝場老闆張文貴、被告友人廖運楨亦分別就其等所知被
    告栽種扣案植栽、使用上開鐵皮屋土地及尋找關於栽種大麻
    之相關書籍等情於警、偵訊中證述明確，與被告所述並無重
    大出入，另有扣案如各該附表所示之物為憑，並有搜索扣押
    筆錄（共3 件）、現場照片及現場圖、土地租賃契約書等件
    在卷可稽，足以佐證被告所述及各該證人之證詞均為真，查
    獲經過核亦無誤；其中，扣案如附表壹之乾燥大麻葉、大麻
    植株、大麻葉、大麻磚塊、大麻花，經分送法務部調查局及
    中央警察大學鑑定結果，均含第二級第24項毒品大麻成分，
    此有該附表所示各該鑑定書存卷為憑，附表貳編號二之種子
    ，亦係大麻種子無誤，且具有發芽能力，此亦有該附表所列
    之鑑定書為據，均足認該等扣案物分係毒品危害防制條例所
    稱之第二級毒品大麻及大麻種子；是依據上開卷內事證，此
    部分事實均已足堪認定。
二、雖被告曾供稱：(一)做出來的大麻磚塊因為品質不行，所以沒
    有要賣，是自己要拿來施用止痛的；(二)一般吸毒的人施用的
    是大麻花苞裡的麻醉物質，大麻植栽只有母株會開花產生花
    苞，其種植之母株最後也有開出花苞，但未及採收即為警查
    獲，扣案之大麻磚是用公株的大麻葉乾燥後壓製而成，應該
    不算製造云云：辯護人亦執此辯解，稱被告所為是否構成製
    造第二級毒品既遂罪仍屬有疑。對此：
  (一)關於被告製造大麻之動機，被告先於警詢中稱：「我是因為
    負債，如果種植大麻成功後可以賺錢，所以才種植」，又於
    偵訊中稱：「我的動機是為了要賺錢，我的卡及投資的卡拉
    OK（有欠錢）也簽了六合彩，輸了很多錢」，再於本院偵查
    中聲請羈押訊問庭中稱：「因為我做生意賠錢失敗，負債很
    多，我聽人家說種大麻很好賺，所以我就嘗試看看，我想要
    種成大麻後賣給別人來賺錢」，復於本院準備程序中稱：「
    我聽人家說大麻利潤很好，所以我自己想嘗試看看有沒有辦
    法做出大麻」等語（分見同上偵卷第12、85頁、本院聲羈字
    卷第8 頁及本院卷第34頁等筆錄），其該等歷次供述均就其
    因欠錢而希望透過製造出大麻販售圖利之管道賺錢一事供述
    明確，況被告此次遭查獲後驗尿結果，亦呈現大麻類陽性反
    應，此有台灣檢驗科技股份有限公司濫用藥物尿液檢驗報告
    暨其被採尿人姓名編號對照表（C 偵5-050 號）各1 件在卷
    可稽，足證被告確有施用大麻之實，而被告製造出之大麻磚
    不只1 塊，部分供己施用，部分販售圖利，並非互有衝突不
    能並存，故其所稱僅欲供己施用（保存）而無販售意思云云
    ，顯係避重就輕之詞，實無可採。惟本件確實查無被告已將
    製造出之大麻成品出售予他人牟利之積極證據，故難認被告
    有何製造大麻以外之販賣行為，至於被告雖曾稱未扣案之2
    塊大麻磚已經拿給朋友試用云云，然其歷次供述不一，又別
    無補強證據可佐，依「罪證有疑，利歸被告」之證據法則，
    自難採認被告此等形同自白轉讓第二級毒品之詞，而應認其
    所述該2 塊大麻磚已經丟棄滅失之詞方屬事實，附此敘明。
  (二)按毒品危害防制條例第4 條製造第一級至第四級毒品罪之「
    製造」，係指就原料、原素予以加工，使成具有特定功效之
    成品者而言；又何者屬於該條所稱之「毒品」，同條例第2
    條第1 項規定：「指具有成癮性、濫用性及對社會危害性之
    麻醉藥品與其製品及影響精神物質與其製品」；再依該條第
    2 項規定，大麻屬第二級毒品，而「製造」大麻當指將栽種
    成長後之大麻葉予以加工、包裝，使成易於吸用之製品而言
    ；此種製程，當與類如第二級毒品甲基安非他命猶需以鹽酸
    麻黃素為原料，經氯化、氫化及純化等化學反應始能合成之
    加工方式難易、繁簡有別，此乃毒品產出流程之本質不同，
    自不能以加工方式較為簡單，即謂非屬「製造」毒品；況上
    開製造毒品之罪之構成要件，並未就行為人所製造之毒品所
    含成分、比例、純度、品質等節予以限定，是僅需所加工製
    造完成之物品確含有該種毒品之成分，即應認製造該種毒品
    之行為已然完成，而應論以既遂犯（最高法院93年度台上字
    第6855號及92年度台上字第245 號等判決意旨供參）。
  (三)查本件被告除將其栽種之大麻葉予以摘取、曬乾外，更進而
    用磅秤秤其重量，擇適當量之乾燥大麻葉，用模具壓製成磚
    ，並切割成塊狀，再以保鮮膜包住該等大麻磚塊，以利防潮
    、保存及拿取等節，均已如前所述，除被告坦承無訛外，並
    有扣案之大麻磚塊8 塊為憑，且有卷附大麻磚塊之照片顯示
    該等塊狀製品確實以透明膠膜包裝完整（見同上偵卷第44頁
    編號DSC00440至442 號等照片），暨附表壹編號四所示之鑑
    定書證明該8 塊磚均含有第二級毒品大麻成分，依上開所述
    大麻之加工製程，當認被告已經加工製造出第二級毒品大麻
    成品無疑；再參諸被告當庭所述：「（審判長問：大麻花苞
    與大麻葉是否都有大麻的成分？）都有」、「（審判長問：
    是否只有施用起來效果不一樣？）是，只是大麻花苞施用效
    果比較好」等語甚詳（見本院卷第58頁審理筆錄），則本件
    頂多只是被告以大麻葉製造出之大麻磚塊毒品，品質、效用
    不如以大麻花苞製造出之大麻毒品，將來持以出售可能無法
    順利賣出或賣得好價錢而已，依上開所述製造毒品罪不問製
    成毒品之品質、功效之立法本旨，此對被告已經製造出具有
    特定功效之第二級毒品大麻成品一節，當無任何影響，被告
    所稱大麻公株葉子、母株花苞之別，雖非無本，但均無礙於
    上開構成要件事實之認定，則被告與辯護人此部分答辯，自
    亦不能執為對被告有利之認定。
三、綜上，被告上開任意性之自白均與事實相符而可採信，其所
    辯並無販售之意及不算製造毒品云云，均不可採，本案事證
    已臻明確，其犯行堪以認定，自應依法論科。
參、論罪科刑及沒收（銷燬）：
一、核被告所為，係犯毒品危害防制條例第4 條第2 項之製造第
    二級毒品罪。被告2 度持有大麻磚塊、3 度持有大麻種子進
    而意圖製造而栽種大麻，又1 次製造出扣案之大麻磚，其歷
    次持有大麻、大麻種子及意圖製造而栽種大麻之低度行為，
    均為其製造大麻之高度行為所吸收，均不另論罪（故雖被告
    持有大麻、大麻種子及栽種大麻後，刑法關於罰金刑之最低
    度限制、連續犯等規定均有修正，然就所吸收之罪既不另論
    處，自無比較新舊法之問題，附此敘明）。又被告製造大麻
    後而持有大麻，其持有大麻之低度行為，亦為其製造大麻之
    高度行為所吸收，亦不另論罪。檢察官於起訴書認被告另犯
    毒品危害防制條例第12條第2 項意圖供製造毒品之用而栽種
    大麻罪及第14條第4 項之持有大麻種子罪，且稱被告有多次
    製造大麻之犯行等節，均容有誤會，應予更正（最高法院96
    年度台上字第221 號判決暨該臺灣高等法院95年度上訴字第
    3253號判決意旨參照）。
二、查被告前因傷害案件，經本院以90年度易字第894 號判決判
    處有期徒刑5 月確定，於91年9 月24日易科罰金執行完畢，
    此有臺灣高等法院被告前案紀錄表1 份可按，其於5 年內故
    意再犯本件有期徒刑以上之罪，為累犯，應依刑法第47條第
    1 項之規定，加重其刑（但製造第二級毒品罪法定刑之無期
    徒刑部分，依法不得加重，附此敘明）。
三、爰審酌毒品之危害至大，施用者不只殘害自身，其因施用毒
    品而散盡家財、連累家人，或為籌措買毒費用鋌而走險屢屢
    犯罪者，更不可勝計，故毒品所造成之社會問題尤大於施用
    者本身所受之毒害，製造毒品者一經製造完成，少則供己施
    用，多則自行或交由他人販售牟利，因而散播毒害加諸於國
    人，嚴重損人利己，惡性實重；本件被告製造出之大麻磚塊
    雖只有8 塊，且依被告所述品質不佳，然重量亦達237.06公
    克，不可謂少，且其栽種中之大麻植株接近500 株，被告又
    稱母株部分已然結出花苞，若未及時查獲，所能製造出之大
    麻數量、品質將可以想見，被告又自承有販售圖利還債之意
    ，該等大麻一旦流出，勢將造成莫大之毒害，實無任何情堪
    憫恕或情輕法重之處，惟被告終究尚未因其製造毒品之行為
    取得任何不法利益，犯後又始終就其所為之製造大麻事實大
    致坦承無誤，態度尚稱良好，暨其素行、生活狀況、犯罪之
    動機、目的、手段等一切情狀，認檢察官具體求處之有期徒
    刑15年顯然過重（況檢察官具體求刑之依據乃被告涉犯上開
    3 罪且製造行為不只1 次，此均有所誤會，已如前述），故
    未如所請，爰量處如主文所示之刑，以示懲儆。
四、又按有犯罪之習慣或因遊蕩或懶惰成習而犯罪者，於刑之執
    行前，令入勞動場所，強制工作，刑法第90條第1 項雖定有
    明文；然此所稱「有犯罪習慣」，實與「有犯罪前案紀錄」
    不同，而是指犯罪已成為其日常之慣性行為（最高法院73年
    度台上字第981 號判決意旨參照），本件被告雖構成累犯，
    然依其前案紀錄及本案犯罪之情狀綜合觀察，被告並非將犯
    罪當作其日常生活之慣習，更查無被告因為遊蕩或懶惰成習
    而犯罪之積極證據，檢察官就此亦未進行舉證，故審酌卷內
    事證，難認被告所為已該當上開宣告強制工作之要件，此部
    分檢察官之請求，自難照准，附此敘明。
五、沒收銷燬及沒收部分：
  (一)沒收銷燬部分：
    扣案如附表壹各欄所示之乾燥大麻葉12包、大麻植株10袋、
    大麻葉3 包、大麻葉1 片、大麻磚塊8 塊、大麻花1 包，均
    含有大麻成分，此有各該鑑定書為憑，故該等之物均係查獲
    之第二級毒品，應依毒品危害防制條例第18條第1 項前段規
    定，宣告沒收銷燬（至於未扣案但已遭被告丟棄顯已滅失之
    大麻磚塊2 塊，既已滅失，當無沒收銷燬之必要）。
  (二)沒收部分：
  １(1)上開附表壹所示之毒品外包裝（編號一、二、四、五），
    均有防止毒品裸露、逸出及潮濕之功用，並便於分裝、攜帶
    毒品；(2)扣案如附表貳編號一之大麻參考資料、原文書、電
    子秤等物，均為被告所有，各有如該欄所示之用途，均業據
    被告供述甚詳，大麻根1 包部分，亦為被告所有，但應不具
    有大麻成分，此為本院職務上所已知之事項，惟仍可用以製
    造大麻；故該等毒品外包裝及扣案物，自均係供被告栽種、
    製造大麻所用之物（但該等物品尚可供日常生活其他用途使
    用，非屬毒品危害防制條例第18條第1 項前段「專供製造第
    二級毒品之器具」），均應依毒品危害防制條例第19條第1
    項前段之規定，宣告沒收。
  ２扣案如附表貳編號二所示之種子90顆，固為大麻種子，但因
    與大麻本身有別，自難謂係第二級毒品，惟因持有大麻種子
    者，應依毒品危害防制條例第14條第4 項規定處罰，是可知
    大麻種子為違禁物，因此，該等扣案之大麻種子，自應依刑
    法第38第1 項第1 款之規定，宣告沒收。
  (三)不另宣告沒收之部分：
    扣案如附表貳編號三所示之捲煙紙、捲煙器、分裝袋、K 他
    命，均為被告所有，且各有如該欄所述之用途，亦據被告陳
    述明確，K 他命部分雖係供被告施用而查獲之第三級毒品，
    然與捲煙紙等物，均與本案被告製造第二級毒品大麻之犯行
    無關，並非供其犯罪所用之物，又非違禁物，亦別無法定應
    沒收或得沒收之事由存在，爰均不予宣告沒收，附此敘明。
據上論斷，應依刑事訴訟法第299 條第1 項前段，毒品危害防制
條例第4 條第2 項、第18條第1 項前段、第19條第1 項前段，刑
法第11條、第47條第1 項、第38條第1 項第1 款，判決如主文。
本案經檢察官柯怡如到庭執行職務。
中　　華　　民　　國　　96　　年　　2 　　月　　8 　　日
                  刑事第五庭  審判長法  官  潘政宏
                                    法  官  邱滋杉
                                    法　官　吳勇毅
上正本證明與原本無異。
如不服本判決，應於判決送達後10日內向本院提出上訴狀（應附
繕本），上訴於臺灣高等法院。
                                    書記官  陳奕珽
中　　華　　民　　國　　96　　年　　2 　　月　　8 　　日
附錄本案論罪科刑法條：
毒品危害防制條例第4條第2條
製造、運輸、販賣第二級毒品者，處無期徒刑或7 年以上有期徒
刑，得併科新臺幣7 百萬元以下罰金。
附表壹：
┌──┬────────┬───────────┬───┐
│編號│扣案物名稱及數量│鑑定結果              │備註  │
├──┼────────┼───────────┼───┤
│ 一 │乾燥大麻葉12包  │均含第二級第24項毒品大│95年保│
│    │                │麻成分，合計煙草重2655│管字第│
│    │                │公克（空包裝總重225 克│5573號│
│    │                │）。                  │編號2 │
│    │                │〈法務部調查局95年10月│      │
│    │                │  24日調科壹字第095230│      │
│    │                │  30380 號，見同上偵卷│      │
│    │                │  第168頁。〉         │      │
├──┼────────┼───────────┼───┤
│ 二 │(1)大麻植株10袋  │(1)均含第二級第24項毒品│95年保│
│    │(2)大麻葉3包     │  大麻成分，為大麻植株│管字第│
│    │                │  ，總計477 株。      │5646號│
│    │                │(2)均含第二級第24項毒品│編號1 │
│    │                │  大麻成分，合計煙草重│～10、│
│    │                │  3200公克（空包裝總重│編號11│
│    │（大麻植株部分，│  45公克）。          │～13  │
│    │  警製扣押物品目│〈法務部調查局95年10月│      │
│    │  錄表誤載為388 │  28日調科壹字第095230│      │
│    │  及259 株《合計│  30890 號鑑定書，見同│      │
│    │  647株》。）   │  上偵卷第176 頁。〉  │      │
├──┼────────┼───────────┼───┤
│ 三 │大麻葉1片       │含第二級第24項毒品大麻│95年保│
│    │                │成分，淨重0.29公克。  │管字第│
│    │                │〈法務部調查局95年11月│6313號│
│    │                │  21日調科壹字第095230│編號1 │
│    │                │  40030 號，見本院卷第│      │
│    │                │  30頁。〉            │      │
│    │                │                      │      │
│    │                │送鑑之疑似大麻葉檢體，│      │
│    │                │其葉片型態特徵與大麻相│      │
│    │                │符，以基因序列比對方式│      │
│    │                │鑑定，亦與大麻ITS1之序│      │
│    │                │列完全一致，因此證明送│      │
│    │                │件檢體應屬於大麻科大麻│      │
│    │                │屬中的大麻。          │      │
│    │                │〈中央警察大學95年9 月│      │
│    │                │  29日校鑑科字第095000│      │
│    │                │  4836號鑑定書，見同上│      │
│    │                │  偵卷第118 至123 頁。│      │
│    │                │  〉                  │      │
├──┼────────┼───────────┼───┤
│ 四 │大麻磚塊8塊     │均含第二級第24項毒品大│95年保│
│    │                │麻成分，合計煙草重237.│管字第│
│    │                │06公克（空包裝總重10.3│5573號│
│    │                │7公克）。             │編號3 │
│    │                │〈法務部調查局95年10月│      │
│    │                │  24日調科壹字第095230│      │
│    │                │  30370 號鑑定書，見同│      │
│    │                │  上偵卷第169 頁。〉  │      │
├──┼────────┼───────────┼───┤
│ 五 │大麻花1包       │含第二級第24項毒品大麻│95年保│
│    │                │成分，淨重5.02公克（空│管字第│
│    │                │包裝重4.11公克）。    │5573號│
│    │                │〈法務部調查局95年10月│編號10│
│    │                │  23日調科壹字第095230│      │
│    │                │  28380 號鑑定書，見同│      │
│    │                │  上偵卷第167 頁。〉  │      │
└──┴────────┴───────────┴───┘
附表貳：
┌──┬────────┬───────────┬───┐
│編號│扣案物名稱及數量│用途（鑑定結果）      │備註  │
├──┼────────┼───────────┼───┤
│ 一 │(1)大麻參考資料10│(1)種植大麻知識來源    │95年保│
│    │  頁            │                      │管字第│
│    │(2)種植大麻原文書│(2)種植大麻知識來源    │5573號│
│    │  3本           │                      │編號5 │
│    │(3)電子秤1台     │(3)種植大麻磅秤肥料使用│、7、9│
│    │(4)抽水馬達1具   │(4)澆水灌溉大麻使用    │、11、│
│    │(5)鏟子1支       │(5)種植大麻使用        │12、13│
│    │(6)澆水桶1個     │(6)種植大麻使用        │      │
│    │(7)大麻根1包     │(7)種植大麻使用（應不具│95年保│
│    │                │  有大麻成分）        │管字第│
│    │                │                      │5646號│
│    │                │                      │編號14│
├──┼────────┼───────────┼───┤
│ 二 │大麻種子90顆    │含第二級第24項毒品大麻│95年保│
│    │                │成分係大麻種子，經以種│管字第│
│    │                │子發芽試驗法檢驗具發芽│5573號│
│    │                │能力，種子淨重1.76公克│編號1 │
│    │                │。                    │      │
│    │                │〈法務部調查局95年11月│      │
│    │                │  6日調科壹第000000000│      │
│    │                │  10號鑑定書，見本院卷│      │
│    │                │  第22頁。〉          │      │
├──┼────────┼───────────┼───┤
│ 三 │(1)捲煙紙1包     │(1)、(2)係被告自行購買，│95年保│
│    │(2)捲煙器1個     │      用以施用大麻之用│管字第│
│    │(3)分裝袋1大包   │(3)係被告之養鵝場送貨用│5573號│
│    │(4)K他命1瓶      │  之防水袋            │編號4 │
│    │                │(4)係被告施用所剩下之物│、6、8│
│    │                │                      │      │
│    │                │                      │95年安│
│    │                │                      │保管字│
│    │                │                      │第0105│
│    │                │                      │8號編 │
│    │                │                      │號1   │
└──┴────────┴───────────┴───┘
